【裁判字號】    92,交易,67
【裁判日期】    920724
【裁判案由】    過失傷害
【裁判全文】
臺灣臺南地方法院刑事判決                          九十二年度交易字第六七號
    公  訴  人  臺灣台南地方法院檢察署檢察官
    被      告  甲○○
右列被告因過失傷害案件，經檢察官提起公訴（九十二年度調偵字第一一０號），本
院判決如左：
    主  文
甲○○因過失傷害人，處拘役貳拾日，如易科罰金，以佰元折算壹日。
    事  實
一、甲○○於民國九十一年五月十七日晚間，駕駛車號６Ｓ─８７２７號自用小客車
    ，沿台南市○○路內側快車道由北往南方向行駛，於同日晚間十時四十分許，行
    至國平路與郡平路口之設有閃光黃燈號誌交岔路口時，本應注意汽車行駛至交岔
    路口，其行進、轉彎，應遵守燈光號誌之指示及轉彎車應讓直行車先行，且閃光
    黃燈表示警告，車輛應減速接近，注意安全，小心通過，而依當時情形，客觀上
    又無不能注意之情事，其能注意竟疏於注意其行向號誌為閃光黃燈之警告，且其
    為轉彎車，竟未暫停讓國平路上之直行車先行即貿然作左轉彎欲進入郡平路，適
    乙○○騎乘車號ＴＭＢ─０７２號輕型機車，沿國平路由南向北駛來，乙○○本
    應注意機車行駛時，駕駛人應注意車前狀況，並隨時採取必要之安全措施，而依
    當時情形，客觀上亦無不能注意之情事，其能注意竟疏於注意該處為設有閃光號
    誌之交岔路口，可能會有車輛橫彎駛出之車前狀況，未採取減速慢行以保持隨時
    可以煞停之安全措施，仍貿然持速直行欲通過岔路口，致與甲○○所駕駛之上開
    自小客車在上開交岔路口發生碰撞而人車倒地，並受有頭部外傷併嘴唇腫脹、右
    手指、右肘、左大腿多處擦傷、右膝撕裂傷等傷害。車禍事故發生後，台南市警
    察局交通隊員警據報到場處理，在警員尚不知何人為肇事車輛之駕駛人前，甲○
    ○主動表示其為駕駛人並自首犯行，接受裁判。
二、案經乙○○訴由台南市警察局第四分局報請臺灣台南地方法院檢察署檢察官偵查
    起訴。
    理  由
一、訊據被告甲○○對於右開時、地發生碰撞車禍致告訴人乙○○受傷之事實，均坦
    承不諱，核與告訴人乙○○指訴之情節相符，並有道路交通事故調查報告表一紙
    、道路交通事故現場蒐證照片十一幀及郭綜合醫院診斷證明書一紙在卷可資佐證
    。按汽車（均含機車）行駛時，駕駛人應注意車前狀況，並隨時採取必要之安全
    措施；汽車行駛至交岔路口，其行進、轉彎，應遵守燈光號誌之指示；轉彎車應
    讓直行車先行，道路交通安全規則第九十四條第三項、第一百零二條第一項第一
    款、第六款分別定有明文。次按閃光黃燈表示警告，車輛應減速接近，注意安全
    ，小心通過，道路交通標誌標線號誌設置規則第二百十一條第一項第一款亦規定
    甚明。查被告與乙○○二人分別領有小型普通車駕照及機車駕照，俱為有駕駛經
    驗之人，對於上開交通安全規則自知之甚稔，為其等應注意之事項，而肇事當時
    係天候陰、夜間有照明、柏油路面、四線道、標線清晰、有快慢車道劃分、閃光
    號誌交岔路口、路面乾燥無缺陷、無障礙物、視距良好、限速五十公里，有前開
    道路交通事故調查報告表載明可考，據此判斷，足見依當時狀況被告及告訴人乙
    ○○客觀上均並無不能注意之情狀，是被告其應注意能注意竟疏於注意其行向號
    誌為閃光黃燈之警告，且其為轉彎車，未暫停讓國平路上之直行車先行即貿然作
    左轉彎，而告訴人乙○○亦應注意且能注意該處為設有閃光號誌之交岔路口，可
    能會有車輛橫彎駛出之車前狀況，竟疏未注意採取減速慢行以保持隨時可以煞停
    之安全措施，仍貿然持速直行欲通過岔路口，致與未讓直行車先行即作左轉之被
    告甲○○上開汽車發生撞擊而肇事，被告及告訴人自有違前開規定之注意義務，
    其二人均顯有過失，臺灣省台南區車輛行車事故鑑定委員會及臺灣省車輛行車事
    故覆議鑑定委員會亦均同此認定，並鑑定被告為肇事主因、乙○○為肇事次因，
    有各該委員會南鑑字第九二００九一號鑑定意見書及九十二年六月三日府覆議字
    第九二一０三九七號函各一份在卷可憑。而告訴人雖與有過失，然本件車禍既是
    被告之過失併合發生，被告之過失罪責自仍不能因此即解免。而被告之過失行為
    與告訴人乙○○所受上開傷害之間，顯有相當因果關係，亦無疑義。從而，本件
    事證已甚明確，被告之過失傷害犯行，堪以認定。
二、核被告甲○○所為，係犯刑法第二百八十四條第一項前段之過失傷害罪。又其肇
    事後未被有偵查權之公務員或機關發覺其為犯嫌前，留在事故現場向到場處理之
    警員自承犯行，進而接受裁判，此業經被告供明在卷可按，並有本件交通事故之
    警訊筆錄及前開事故調查報告表其上之事故現場圖載明可考，被告行為合乎自首
    之要件，應依刑法第六十二條前段減輕其刑。爰審酌被告之品行、應負過失責任
    之程度即其為肇事主因、造成告訴人傷害之結果，及被告於犯後之態度等一切情
    狀，量處如主文所示之刑，並諭知易科罰金之折算標準，以資懲儆。
據上論斷，應依刑事訴訟法第二百九十九條第一項前段，刑法第二百八十四條第一項
前段、第六十二條前段、第四十一條第一項前段，罰金罰鍰提高標準條例第一條前段
、第二條，判決如主文。
本案經檢察官王百玄到庭執行職務。
中      華      民      國      九十二      年    七    月    二十四    日
          臺灣臺南地方法院交通法庭
                                          法  官  張  瑛  宗
右正本證明與原本無異。
如不服本判決，應於判決送達後十日內，向本院提出上訴狀。
                                          書記官  陳  志  德
中      華      民      國      九十二      年    七    月    二十五    日
附錄本案論罪科刑法條：
中華民國刑法第二百八十四條
 (過失傷害罪)
因過失傷害人者，處六月以下有期徒刑、拘役或五百元以下罰金，致重傷者，處一年
以下有期徒刑、拘役或五百元以下罰金。
從事業務之人，因業務上之過失傷害人者，處一年以下有期徒刑、拘役或一千元以下
罰金，致重傷者，處三年以下有期徒刑、拘役或二千元以下罰金。


司法院資訊處製作；財團法人民間司法改革基金會備份。
